臺灣高等法院臺中分院刑事裁定
111年度聲字第1780號
聲  請  人  臺灣高等檢察署臺中檢察分署檢察官     
受  刑  人  林子翔



上列聲請人因受刑人數罪併罰有二裁判以上，聲請定其應執行之
刑（聲請案號：111年度執聲字第777號），本院裁定如下：
    主  文
林子翔因犯如附表所示各罪所處之刑，有期徒刑部分應執行有期
徒刑玖年陸月。
    理  由
一、聲請意旨略以：受刑人因違反槍砲彈藥刀械管制條例等數罪
    ，先後經判決確定如附表。數罪中雖有刑法第50條第1項但
    書所列情形，惟受刑人已請求檢察官聲請定應執行刑，應依
    刑法第50條第2項、第53條、第51條第5款規定，定其應執行
    之刑。爰依刑事訴訟法第477條第1項聲請裁定等語。
二、按數罪併罰，有二裁判以上者，依刑法第51條之規定，定其
    應執行之刑；得易服社會勞動之罪與不得易科罰金之罪，受
    刑人請求檢察官聲請定應執行刑者，依刑法第51條規定定之
    ；數罪併罰，分別宣告其罪之刑，若宣告多數有期徒刑者，
    於各刑中之最長期以上，各刑合併之刑期以下，定其刑期，
    但不得逾30年；若宣告多數罰金者，於各刑中之最多額以上
    ，各刑合併之金額以下，定其金額。刑法第53條、第50條第
    2項、第51條第5、7款分別定有明文。
三、經查：
　 ㈠受刑人林子翔因犯附表所示之罪，分別經臺灣臺中地方法院
     及本院判決處如附表所示之刑，均經確定在案，有該案件
     之判決書及臺灣高等法院被告前案紀錄表各1份在卷可稽。
     又受刑人所犯如附表編號3至7所示之罪係處以不得易科罰
     金之刑，如附表編號1至2所示之罪則係處以得易科罰金之
     刑，受刑人已就上開各罪請求檢察官向本院聲請定應執行
     刑乙情，有臺灣臺中地方檢察署刑法第50條第1項但書案件
     是否請求定應執行刑調查表在卷足稽。又受刑人所犯如附
     表編號1至5、6至7所示之罪，曾經定應執行之刑如附表1至
     5、6至7備註列所示，是本件更定執行刑時，應有不利益變
     更禁止原則之適用，本院應以受刑人所犯原各罪之宣告刑
     為基礎而裁量刑期，惟仍不得較上開各罪曾定之應執行刑
     與其他宣告刑之總和為重（最高法院104年度台抗字第778
     號裁定意旨參照）。
　㈡又定應執行刑，不僅攸關國家刑罰權之行使，於受刑人之權
    益亦有重大影響，除顯無必要或有急迫情形外，法院於裁定
    前，允宜予受刑人以言詞、書面或其他適當方式陳述意見之
    機會，程序保障更加周全（最高法院110年度台抗大字第489
    號大法庭裁定意旨參照）。是本院就檢察官聲請事項已以書
    面通知受刑人於文到7日內具狀陳述意見，該函文已於111年
    9月7日送達至受刑人所在之法務部○○○○○○○，由其親自簽名
    捺印並收受，經受刑人回覆無意見，此有卷附該函（稿）、
    陳述意見調查表在卷可參(見本院卷第75至80頁)，已保障受
    刑人程序上之權益。　　
　㈢茲聲請人以本院為上開案件犯罪事實最後判決之法院為前揭
    聲請，本院審核各案卷無誤，應予准許，並衡酌受刑人所犯
    如附表所示各罪之犯罪類型，其犯罪態樣、手段、所侵害法
    益及受刑人犯上開各罪之犯罪時間是否相近等情，以判斷受
    刑人所受責任非難重複之程度，再斟酌受刑人犯數罪所反應
    人格特性，暨權衡各罪之法律目的及相關刑事政策，而為整
    體評價後，定其應執行之刑如主文所示。　　
四、爰依刑事訴訟法第477條第1項，刑法第50條第2項、第53條
    、第51條第5款，裁定如主文。
中　　華　　民　　國　 111　　年　　 9　　月　 22 　　日
            刑事第七庭   審判長法　官  梁  堯  銘
                               法　官  王  鏗  普
                               法　官  羅  國  鴻
以上正本證明與原本無異。
如不服本裁定，應於收受送達後5日內向本院提出抗告書狀（須
附繕本）。因疫情而遲誤不變期間，得向法院聲請回復原狀。

                               書記官  吳  姁  穗 

中　　華　　民　　國　　111 　年　　9 　　月　　22　　日
【附表】受刑人林子翔定應執行刑案件一覽表     編號  1 2 3 罪名  施用第二級毒品 妨害兵役治罪條例 販賣第二級毒品 宣告刑  有期徒刑6月 有期徒刑3月 有期徒刑2年 犯罪日期  103年03月05日 103年08月04日 105年02月08日 偵查(自訴)機關年度案號  臺中地檢103年度毒偵字第748號 臺中地檢105年度偵緝字第468號 臺中地檢105年度偵字第8352、16403、16879號 最後事實審 法院 臺灣臺中地方法院 臺灣臺中地方法院 臺灣高等法院 臺中分院  案號 105年度易緝字第77號 105年度中簡字第756號 105年度上訴字第1872號  判決日期 105年05月19日 105年08月15日 106年01月19日 確定 判決 法院 臺灣臺中地方法院 臺灣臺中地方法院 最高法院  案號 105年度易緝字第77號 105年度中簡字第756號 106年度台上字第2824號  確定日期 105年07月07日 105年09月05日 106年09月13日 是否為得易科罰金之案件  得易科罰金 得易服社會勞動 得易科罰金 得易服社會勞動 不得易科罰金 不得易服社會勞動 備  註  臺中地檢105年度執字第11584號 臺中地檢105年度執字第14233號 臺中地檢106年度執字第14790號   臺中地檢109年度執更字第2841號 （編號1至5，應執行4年6月）   
受刑人林子翔定應執行刑案件一覽表     編號  4 5 6 罪名  販賣第二級毒品 販賣第二級毒品 非法製造可發射子彈具有殺傷力之槍枝 宣告刑  有期徒刑2年 有期徒刑2年 有期徒刑5年4月 （併科新臺幣10萬元） 犯罪日期  105年02月11日 105年03月01日 104年1月間至5月14日前某日 偵查(自訴)機關年度案號  臺中地檢105年度偵字第8352、16403、16879號 臺中地檢105年度偵字第8352、16403、16879號 臺中地檢106年度偵緝續字第1號 最後事實審 法院 臺灣高等法院 臺中分院 臺灣高等法院 臺中分院 臺灣高等法院 臺中分院  案號 105年度上訴字第1872號 105年度上訴字第1872號 109年度上訴字第1256號  判決日期 106年01月19日 106年01月19日 109年09月30日 確定 判決 法院 最高法院 最高法院 臺灣高等法院 臺中分院  案號 106年度台上字第2824號 106年度台上字第2824號 109年度上訴字第1256號  確定日期 106年09月13日 106年09月13日 109年10月28日 是否為得易科罰金之案件  不得易科罰金 不得易服社會勞動 不得易科罰金 不得易服社會勞動 不得易科罰金 不得易服社會勞動 備  註  臺中地檢106年度執字第14790號  臺中地檢109年度執字第17627號（編號6至7，應執行5年8月，併科罰金新臺幣11萬元）   臺中地檢109年度執更字第2841號 （編號1至5，應執行4年6月）   
受刑人林子翔定應執行刑案件一覽表     編號  7 以下空白  罪名  非法持有子彈   宣告刑  有期徒刑8月 （併科新臺幣2萬元）   犯罪日期  104年05月14日   偵查(自訴)機關年度案號  臺中地檢106年度偵緝續字第1號   最後事實審 法院 臺灣高等法院 臺中分院    案號 109年度上訴字第1256號    判決日期 109年09月30日   確定 判決 法院 臺灣高等法院 臺中分院    案號 109年度上訴字第1256號    確定日期 109年10月28日   是否為得易科罰金之案件  不得易科罰金 不得易服社會勞動   備  註  臺中地檢109年度執字第17627號（編號6至7，應執行5年8月，併科罰金新臺幣11萬元）